# CAS23 金融资产转移第十条

提问人：rszjf 时间：2023-07-23 14:20:47
[color=rgba(0, 0, 0, 0.9)]【第十条 企业认定金融资产所有权上几乎所风险和报酬已经转移的，除企业在新的交易中重新获得被转移金融资产外，不应当在未来期间再次确认该金融资产。】[color=rgba(0, 0, 0, 0.9)]这条存在的意义是什么​？堵的什么​漏洞呢？合同条款的变更​？我认为涉及影响风险报酬转移的条款都是重要合同条款，如果后期发生重大变更肯定是有原因的，可能是前期差错或有新的交易安排。前者需要追溯调整，后者为条款中的新的交易。这样理解对吗？

回答人：chenyiwei
我理解这是对“金融资产终止确认”的进一步解释，即在满足终止确认条件后，“除企业在新的交易中重新获得被转移金融资产外，不应当在未来期间再次确认该金融资产”。你的理解也有一定合理性。